【裁判字號】    97,審易,541
【裁判日期】    980226
【裁判案由】    違反電子遊戲場業管理條例
【裁判全文】
臺灣士林地方法院刑事判決            97年度審易字第310 號
                                    97年度審易字第541 號
公  訴  人  臺灣士林地方法院檢察署檢察官
被      告  甲○○
上列被告因違反電子遊戲場業管理條例案件，經檢察官提起公訴
（97年度偵字第12556 號）暨追加起訴（97年度偵字第12479 號
），經訊問被告後，被告為認罪之答辯，本院當庭裁定認宜由受
命法官獨任改行簡式審判程序並判決如下：
    主  文
甲○○違反未依電子遊戲場業管理條例規定辦理營利事業登記者
，不得經營電子遊戲場業之規定，處拘役拾日，如易科罰金，
以新臺幣壹仟元折算壹日。扣案之電子遊戲機具「（VENDING MA
CHINE）NOAHS ARK」販賣促銷機壹台（含ＩＣ板壹片）、現金新
臺幣壹仟元均沒收。又違反未依電子遊戲場業管理條例規定辦理
營利事業登記者，不得經營電子遊戲場業之規定，處拘役伍拾玖
日，如易科罰金，以新臺幣壹仟元折算壹日。扣案之電子遊戲機
具「（VENDING MACHINE）NOAHS ARK」販賣促銷機拾壹拾貳台（
含ＩＣ板拾壹拾貳片）、現金新臺幣壹佰貳拾元均沒收。應執行
拘役柒拾伍日，如易科罰金，以新臺幣壹仟元折算壹日。扣案之
電子遊戲機具「（VENDI NG MACHINE）NOAHS ARK 」販賣促銷機
壹拾台（含ＩＣ板壹拾片）、現金新臺幣壹仟壹佰貳拾元均
沒收。
    事實及理由
一、本件犯罪事實、證據並所犯法條，均引用檢察官起訴書及追
    加起訴書（如附件）之記載，並補充如下：被告於本院審理
    中就其本件犯行自白不諱（本院民國98年2 月19日審判筆錄
    第1 至3 頁參照）、臺北市北投分局移送之扣押物品清單2
    紙。
二、爰審酌被告前雖因違反電子遊戲場業管理條例案件，經本院
    97 年 度易字第347 號判決處有期徒刑5 月，然參以該案之
    刑度酌量較一般為高，無非以該案被告始終未能坦承之故，
    而本件雖於其前未嫻熟法令而為本件犯行，以致於偵查中及
    本院審理之初對於法令多所爭執，然核其內容多非針對明確
    之事實，故為虛偽陳述而為辯解，尚難認有惡性狡卸之情，
    且經本院曉諭相關行政規定後，已能坦承犯罪，並已向財團
    法人犯罪被害人保護協會及財團法人國際單親兒童文教基金
    會各捐款10萬元（共計20萬元），深表悔悟，態度良好。而
    本件被告因查獲而遭扣押沒收機臺，損失甚鉅，教訓已深，
    且本件機台並非賭博機具，對社會治安危害非鉅，暨其經營
    之規模不大及犯罪之動機、目的、手段，犯罪時所受之刺激
    ，並其品性、生活狀況、智識程度、犯罪所生之損害等一切
    情狀，分別量處如主文所示之刑並諭知易科罰金之標準，並
    定其應執行刑及諭知易科罰金之標準。
四、扣案之電子賭博遊戲機具「（VENDING MACHINE）NOAHS ARK
    」販賣促銷機共13檯（含ＩＣ板13片），係被告所有並供本
    件犯罪所用之物，此節經被告供述明確；另扣案之現金1120
    元，乃其所有，因犯本件之罪所得之物，亦經被告陳明無訛
    ，爰分別依刑法第38條第1 項第2 款規定，併予宣告沒收。
五、據上論斷，應依刑事訴訟法第273 條之1 第1 項、第299 條
    第1項 前段、第310 條之2 、第454 條，電子遊戲場業管理
    條例第15條、第22條，刑法第11條前段、第41條第1 項前段
    、第51條第6 款、第38條第1 項第2 款規定，判決如主文。
本案經檢察官翁偉倫到庭執行職務。
中    華    民    國    98    年     2    月    26    日
                        刑事第一庭法  官  王沛雷
以上正本證明與原本無異。
如不服本判決，應於收受送達後10日內向本院提出上訴書狀，其
未敘述上訴之理由者並得於提起上訴後20日內向本院補提理由書
( 均須按他造當事人之人數附繕本)「 切勿逕送上級法院」。
                                  書記官  吳尚文
中    華    民    國    98    年     2    月    26    日
附錄論罪科刑法條：
電子遊戲場業管理條例第15條：
依本條例規定辦理營利事業登記者，不得經營電子遊戲場業。
電子遊戲場業管理條例第22條 ：
違反第15條規定者，處行為人1 年以下有期徒刑、拘役或科或併
科新台幣50萬元以上250 萬元以下罰金。


司法院資訊處製作；財團法人民間司法改革基金會備份。
